臺灣高等法院高雄分院刑事裁定
111年度抗字第287號
抗  告  人  
即受刑人    黃正豪



上列抗告人因聲請定其應執行刑案件，不服臺灣橋頭地方法院中
華民國111年8月30日裁定(111年度聲字第927號)，提起抗告，本
院裁定如下：
    主  文
抗告駁回。
    理  由
一、原裁定意旨略以：受刑人黃正豪（下稱受刑人）犯如附表所
    示之誣告等4罪，先後經判處如附表所示之有期徒刑，且於
    如附表所示日期分別確定，有臺灣高等法院被告前案紀錄表
    及相關刑事判決書在卷可稽。茲檢察官以受刑人為數罪併罰
    ，有二裁判以上，聲請定其應執行之刑，其中編號2至4之罪
    為不得易科罰金之罪，編號1之罪為得易科罰金之罪，有刑
    法第50條第1項但書第1款例外不得併合處罰之情。檢察官依
    受刑人之請求，聲請就附表所示之罪定應執行之刑，有受刑
    人聲請書在卷為憑，符合同條第2項規定，核為正當，應予
    准許。復以受刑人所犯如附表編號2、3所示之罪，前經原審
    以106年度訴字第375號判決應執行有期徒刑4年2月在案，本
    件既不得逾越刑法第51條第5款所定法律外部界限、即不得
    重於附表所示各罪總和（即有期徒刑10年7月），亦應受內
    部界限拘束，即不得重於上開所定應執行及其餘所示宣告刑
    之總合（即有期徒刑10年5月），再審酌受刑人之行為時間
    、犯罪手段、所生損害，及附表編號3至4均係製造可發射子
    彈具殺傷力槍枝罪，其餘則係未指定犯人誣告罪、持有第二
    級毒品純質淨重二十公克以上罪，侵害法益各異，暨所犯數
    罪反應出之人格特性、加重效益及整體犯罪非難評價等綜合
    判斷，定其應執行刑為有期徒刑10年。
二、受刑人抗告意旨略以：依附表所載受刑人之刑度總合，原裁
    定定應執行刑為有期徒刑10年，縮刑之程度甚微，不符合比
    例原則，請能重新裁定，給予受刑人公平、公正之定應執行
    刑等語。
三、查本件受刑人所犯如附表所示4罪之宣告刑，合計為有期徒
    刑10年7月（即外部界限），另原判決曾就附表編號2、3二
    罪定應執行刑為有期徒刑4年2月，加計附表編號1、4宣告刑
    之總合，為有期徒刑10年5月(即內部界限），原審定應執行
    刑應受內部界限拘束，即不得重於有期徒刑10年5月。原審
    審酌受刑人之犯罪行為時間、犯罪手段、所生損害，及附表
    編號3至4均係製造可發射子彈具殺傷力槍枝罪，其餘附表編
    號1、2之罪則係未指定犯人誣告罪、持有第二級毒品純質淨
    重二十公克以上罪，而與附表編號3、4犯罪之類型與侵害法
    益各異，暨所犯數罪反應出之人格特性、加重效益及整體犯
    罪非難評價等綜合判斷，定其應執行刑為有期徒刑10年等情
    。本院認原審依受刑人所犯上開各罪犯罪罪質、情節手段、
    時間間隔、犯罪所生危害等總體情狀，定其應執行刑為有期
    徒刑10年，並未逾越刑法第51條第5款之規定，且無違反自
    由裁量之內部界限或濫用其職權可言，亦無全然喪失權衡意
    義或其裁量行使顯然有違比例、平等諸原則之裁量權濫用之
    情形，亦難謂有侵害受刑人原本已有之權益，於法並無違背
    ，亦無瑕疵可指。受刑人抗告意旨以原裁定定應執行刑為有
    期徒刑10年，縮刑之程度甚微，不符合比例原則，指摘原裁
    定不當，其抗告並無理由，應予駁回。
據上論結，應依刑事訴訟法第412條，裁定如主文。
中　　華　　民　　國　　111 　年　　9 　　月　　28　　日
                  刑事第六庭    審判長法  官  李政庭
                                      法  官  毛妍懿
                                      法  官  王光照
以上正本證明與原本無異。
如不服本裁定應於送達後5日內向本院提出再抗告狀。
中　　華　　民　　國　　111 　年　　9 　　月　　28　　日
                                      書記官  周青玉
　　　　　　　　　　　　　　　　　　　

附表：
編    號            1           2           3            4 罪    名  誣告 毒品危害防制條例 槍砲彈藥刀械管制條例 槍砲彈藥刀械管制條例 宣 告 刑  有期徒刑3月 有期徒刑1年  有期徒刑3年4月，併科罰金新臺幣8萬元 有期徒刑6年，併科罰金新臺幣12萬元 犯罪日期  105年12月23日 106年3月5日  105年10月18、19日為警查獲製槍彈犯行後之某日至106年3月5日6時20分爲警查獲前之某日 105年5月間起至105年10月18日 最  後  事  實  審 法院 臺灣橋頭地方法院 臺灣橋頭地方法院 臺灣橋頭地方法院 高雄高分院  案號 106年度簡字第1964號 106年度訴字第375號 106年度訴字第375號 106年度上訴字第533號  判決 日期 106年9月6日 107年2月27日 107年2月27日 106年7月26日 確  定  判  決 法院 臺灣橋頭地方法院 臺灣橋頭地方法院 臺灣橋頭地方法院 最高法院  案號 106年度簡字第1964號 106年度訴字第375號 106年度訴字第375號 107年度台上字第1360號  判決確定日期 106年10月12日 107年3月27日 107年3月27日 107年4月26日 是否為得易科罰金之案件  是 否 否 否 備    註  臺灣橋頭地方檢察署106年度執字第6142號 臺灣橋頭地方檢察署107年度執字第2145號  臺灣橋頭地方檢察署107年度執字第3261號